【裁判字號】    92,易,1856
【裁判日期】    921007
【裁判案由】    電子遊戲場業管理條例等
【裁判全文】
臺灣高雄地方法院刑事判決                        九十二年度易字第一八五六號
    公  訴  人  臺灣高雄地方法院檢察署檢察官
    被      告  乙○○
                甲○○
右列被告因違反電子遊戲場業管理條例案件，經臺灣高雄地方法院檢察署檢察官聲請
簡易判決處刑（九十二年度偵字第九九七四號、第一０五五一號）及移
二年度偵字第九六一三號、第一一八五０號、第一一五二０號、第一五四二八號、第
一五二四一號、第一六八五七號、第一六二五六號），嗣本院簡易庭認不宜逕以簡易
判決處刑，移由本院改依通常程序審理，並經本院裁定由受命法官獨任進行簡式審判
程序，茲判決如左：
    主  文
乙○○共同以賭博為常業，處有期徒刑陸月，如易科罰金，以參佰元折算壹日。附表
編號一至八所示之電子遊戲機台及扣案物品均沒收。
甲○○共同以賭博為常業，處有期徒刑貳月，如易科罰金，以參佰元折算壹日。緩刑
貳年。附表編號二所示之電子遊戲機台及扣案物品均沒收。
    事  實
一、乙○○明知未向主管機關辦理營利事業登記者，不得經營電子遊戲場業，竟基於
    經營電子遊戲場業及從事賭博為業之犯意，自九十二年四月二十九日起至同年七
    月三十日止，在其經營如附表編號一至八所示之各該超商內，擺設各如附表編號
    一至八所示之電子遊戲機台供不特定人打玩，乙○○或係自行兼任店員，或係以
    不等薪資分別雇用具有犯意聯絡之陳雅萍、甲○○、楊家銘、劉思璇（陳雅萍、
    楊家銘未據起訴，劉思璇則經檢察官為緩起訴處分）與不具犯意聯絡之曾秀君、
    李家宏（以上二人業經檢察官為不起訴處分）等人擔任各該超商之店員，負責出
    售與看顧店內之商品、電子遊戲機台及兼為客人兌換欲打玩機台之新台幣（下同
    ）十元硬幣或代幣，乙○○即自行或與店員陳雅萍、楊家銘、劉思璇等人共同以
    上開方式經營電子遊戲場業（除附表編號二以外）；而其中附表編號二部分，在
    該公眾得出入之「界揚超商」內，打玩機台者將十元硬幣投入機台開分後，即以
    該等分數押注與機台對賭，如押中，可贏得倍數不等之積分，並得以機台內累積
    之積分依相同比例向店員甲○○兌換現金，如未押中，賭資即歸乙○○所有，乙
    ○○、甲○○即共同以上開方式經營如附表編號二所示之電子遊戲場及賭博業務
    ，並均反覆從事以之為業。迄各於附表編號一至八所示之查獲時間，分別為警查
    獲，並扣得各如附表編號一至八所示之物品，其中於附表編號一、二、四、五、
    七、八所示之查獲時地，並適有邱俊嘉、黃俊榮、邱炳魁、蔡鎮宇、李鴻昇、李
    義農、郭政富等人分別在各該超商內打玩機台，而黃俊榮（另經本院以簡易判決
    論處普通賭博罪）當時係在附表編號二所示超商內打玩「大舞台」電子遊戲機台
    ，打玩完畢後以機台螢幕所顯示之累積分數五百分，向甲○○兌換領得現金五百
    元後，旋為警查獲（該五百元已於另案宣告沒收）。
二、案經高雄市政府警察局前鎮分局、苓雅分局與高雄縣政府警察局鳳山分局分別報
    告臺灣高雄地方法院檢察署檢察官偵查後聲請簡易判決處刑及移送併辦。
    理  由
一、本件被告乙○○、甲○○所犯係死刑、無期徒刑、最輕本刑為三年以上有期徒刑
    以外之罪，其二人於準備程序中就被訴事實為有罪之陳述，經法官告知簡式審判
程序之旨，並聽取公訴人、被告之意見後，認為適宜由受命法官獨任進行簡式審
    判程序，依刑事訴訟法第二百七十三條之一第一項規定，裁定由受命法官獨任進
    行簡式審判程序，合先敘明。
二、訊據被告乙○○、甲○○二人對於前揭事實均坦承不諱，核與證人即店員陳雅萍
    、楊家銘、劉思璇、曾秀君、李家宏，客人邱俊嘉、邱炳魁、蔡鎮宇、李鴻昇、
    李義農、郭政富及賭客黃俊榮等人，分別於警訊或偵查時陳述之情節大致相符，
    並有警方於各次查獲時製作之檢查紀錄表或臨檢現場檢查紀錄、所拍攝之現場照
    片多紙在卷可憑，及附表編號一至八所示各該機台內之ＩＣ板、硬幣或代幣等扣
    案可資佐證，是足認被告乙○○、甲○○之前開自白均核與事實相符，堪予採信
    。綜上，本案事證明確，被告二人之犯行已可認定。
三、按刑法上所謂常業犯，只須有賴某種職業為業之意思，而有反覆以同種類行為為
    目的之社會活動之事實表現於外即足，不以藉犯罪為唯一生存者為必要，亦不問
    其犯罪所得之多寡（台灣高等法院八十五年度台上字第五一Ｏ號判決）；又按，
    未依電子遊戲場業管理條例規定辦理營利事業登記者，不得經營電子遊戲場業，
    違反者處行為人一年以下有期徒刑、拘役或科或併科新台幣五十萬元以上二百五
    十萬元以下罰金，八十九年二月三日總統公佈之電子遊戲場業管理條例第十條、
    第十五條、第二十二條分別定有明文，是以被告乙○○明知其開設之各該超商均
    未經核准辦理營利事業登記，核准辦理營利事業登記，竟仍在公眾得出入之各該
    超商內內擺設如附表編號一至八所示之電子遊戲機台供人打玩，其中附表編號二
    部分之犯行，並雇用具犯意聯絡之被告甲○○擔任店員，該店並可供打玩機台者
    以押注贏得之累積分數兌換財物，是核被告乙○○、甲○○所為（甲○○僅涉犯
    附表編號二所示部分），均係違反電子遊戲場業管理條例第十五條之規定，應依
    同條例第二十二條之規定處罰，就附表編號二所示之犯罪事實則另犯刑法第二百
    六十七條之常業賭博罪（檢察官聲請簡易判決處刑意旨係認被告乙○○、甲○○
    二人就附表編號二部分事實所涉之賭博犯行，係犯同法第二百六十六條第一項之
    普通賭博罪嫌，容有未洽，惟起訴之社會基本事實同一，並經公訴檢察官於審理
    期日當庭變更起訴法條，故本院無庸再自行依法變更起訴法條，附此敘明）。被
    告乙○○、甲○○就附表編號二所示犯行，具有犯意聯絡與行為分擔，為共同正
    犯。至被告乙○○之其餘犯行（附表編號一及編號三至八部分），復分別與店員
    陳雅萍、楊家銘、劉思璇等人之間具有犯意聯絡及行為分擔，均為共同正犯。至
    被告乙○○先後八次為警查獲非法擺設機台而經營電子遊戲場業之犯行，均時間
    緊接、方法相似，觸犯構成要件相同之罪，顯係基於概括犯意反覆為之，為連續
    犯，應依法論以一罪。被告乙○○、甲○○二人所犯上開違法經營電子遊戲場業
    及常業賭博兩罪之間，有方法、結果之牽連犯關係，應論以較重之常業賭博罪。
    另公訴人於聲請簡易判決處刑書之犯罪事實雖未提及被告乙○○所犯如附表編號
    一及編號三至八部分之犯行（即移送併辦部分），惟此部分與業經起訴之附表編
    號二部分，分別具有連續犯及牽連犯之裁判上一罪關係，已如前述，依審判不可
    分原則，應為起訴效力所及，本院自得併予審理。審酌被告乙○○、甲○○二人
    之犯罪動機、方法、手段、所生危害，又被告甲○○係受僱擔任店員且僅涉犯附
    表編號二之犯行，惡性較輕，被告乙○○則係各該商店之負責人且先後涉犯如附
    表編號一至八之多次犯行，惡性較重，並考量二人於犯罪後均坦承犯行、態度良
    好等一切情狀，酌分別量處如主文所示之刑，並均諭知易科罰金之折算標準。又
    被告甲○○前未曾受有期徒刑以上刑之宣告，有台灣高雄地方法院檢察署刑案資
    料查註紀錄表、本院被告院內索引卡紀錄表及台灣高等法院被告全國前案紀錄表
    各一紙在卷可憑，素行尚佳，本案犯行係受僱擔任店員，惡性非重，且於犯罪後
    坦承犯行，態度良好，足信其經此次偵審程序後，當能知所警惕，應無再犯之虞
    ，是本院認為前開對被告甲○○所宣告之刑，以暫不執行為適當，爰宣告緩刑二
    年，以啟自新。至被告乙○○係擔任商店負責人，且於為警查獲後復一再非法擺
    設電子遊戲機台，實具惡性，自不宜宣告緩刑，附此敘明。
四、再者，附表編號一及編號三至八所示之電子遊戲機台及其內之ＩＣ板、代幣或現
    金硬幣等，分別為被告乙○○所有供其犯罪所用、或因犯罪所得之物，業據被告
    乙○○供承在卷，爰依刑法第三十八條第一項第二款、第三款規定予以宣告沒收
    。至附表編號二所示之電子遊戲機台及其內之ＩＣ板、現金硬幣，係在被告乙○
    ○、甲○○二人共犯常業賭博罪與電子遊戲場業管理條例第二十二條犯行之超商
    內扣得，屬當場賭博之器具與在賭檯或兌換籌碼處之財物，則不問屬於犯人與否
    ，均應依刑法第二百六十六條第二項規定宣告沒收。
五、據上論斷，應依刑事訴訟法第四百五十二條、第二百七十三條之一第一項、第二
    百九十九條第一項前段，電子遊戲場業管理條例第二十二條，刑法第十一條前段
    、第二十八條、第二百六十七條、第五十五條、第四十一條第一項、第七十四條
    第一款、第二百六十六條第二項、第三十八條第一項第二款、第三款，罰金罰鍰
    提高標準條例第一條、第二條，判決如主文。
本案經檢察官丙○到庭執行職務。
中      華      民      國      九十二      年    十    月      七      日
                                  臺灣高雄地方法院刑事第十三庭
                                          法  官  周玉群
右正本證明與原本無異。
如不服本判決，應於判決送達後十日內，向本院提出上訴狀。
                                          書記官  陳瓊芳
中      華      民      國      九十二      年    十    月      七      日
附表（依查獲時間之先後順序排列）：
┌─┬─────┬────┬──────┬──────┬─────┬────┐
│編│經營時間  │查獲時間│擺設地點    │現場所擺設之│扣案物品  │備註    │
│號│          │        │            │電子遊戲機台│（新台幣）│        │
├─┼─────┼────┼──────┼──────┼─────┼────┤
│一│92.04.29起│92.05.01│高雄縣鳳山市│金龍鳳一台，│上開機台內│與店員陳│
│  │至92.05.01│下午三時│鳳甲路505號 │春秋瑪琍二台│之代幣二十│雅萍共同│
│  │（92偵9613│十五分許│「一八九超商│，滿貫大亨三│七枚及ＩＣ│犯之；又│
│  │併辦）    │        │」          │台【共六台】│板共六片  │查獲時適│
│  │          │        │（打玩者不能│            │          │有客人邱│
│  │          │        │兌換現金）  │            │          │俊嘉在場│
│  │          │        │            │            │          │打玩    │
│  │          │        │            │            │          │        │
├─┼─────┼────┼──────┼──────┼─────┼────┤
│二│92.04.29起│92.05.06│高雄市前鎮區│飆馬（二人座│上開機台內│與店員李│
│  │至92.05.06│晚間九時│草衙三路30號│，含ＩＣ板二│之現金硬幣│宗穎共同│
│  │（起訴部分│許      │「界揚超商」│片）、金龍鳳│一萬零八百│犯之；又│
│  │，檢察官誤│        │（打玩者可依│、戰象各一台│六十元及Ｉ│查獲時適│
│  │將經營始日│        │積分兌換現金│，大舞台、滿│Ｃ板共八片│有賭客黃│
│  │載為91.04.│        │）          │貫大亨各二台│          │俊榮在場│
│  │29，惟業經│        │            │【共七台】  │          │賭玩後，│
│  │公訴檢察官│        │            │            │          │以積分五│
│  │官當庭更正│        │            │            │          │百分向店│
│  │）        │        │            │            │          │員甲○○│
│  │          │        │            │            │          │兌得現金│
│  │          │        │            │            │          │五百元，│
│  │          │        │            │            │          │旋為警查│
│  │          │        │            │            │          │獲      │
├─┼─────┼────┼──────┼──────┼─────┼────┤
│三│92.05.14起│92.05.16│高雄市前鎮區│滿貫大亨、春│上開機台內│與店員楊│
│  │至92.05.16│下午四時│擴建一路1之3│秋瑪琍、小兵│之現金硬幣│家銘共同│
│  │（92偵1185│十五分許│號          │立大功各一台│一百七十元│犯之    │
│  │0併辦）   │        │（打玩者不能│【共三台】  │及ＩＣ板共│        │
│  │          │        │兌換現金）  │            │六片      │        │
├─┼─────┼────┼──────┼──────┼─────┼────┤
│四│92.05.21起│92.05.23│高雄市苓雅區│金龍鳳、金象│上開機台內│雇用曾秀│
│  │至92.05.23│下午三時│尚勇路九號「│王各一台，大│之現金硬幣│君為店員│
│  │（92偵1152│二十分許│中日超商」  │舞台、滿貫大│一千二百元│（經不起│
│  │0併辦）   │        │（打玩者不能│亨各二台【共│及ＩＣ板共│訴處分）│
│  │          │        │兌換現金）  │六台】      │六片      │；又查獲│
│  │          │        │            │            │          │時適有客│
│  │  │        │            │            │          │人邱炳魁│
│  │          │        │            │            │          │在場打玩│
├─┼─────┼────┼──────┼──────┼─────┼────┤
│五│92.05.28起│92.07.02│高雄縣鳳山市│金龍鳳、金象│上開機台內│與店員劉│
│  │至92.07.02│晚間八時│鳳甲路505號 │王、賽馬（二│之代幣二百│思璇（經│
│  │（92偵1542│二十五分│「一八九超商│人座，含ＩＣ│五十枚及Ｉ│緩起訴處│
│  │8併辦）   │        │」          │板二片）各一│Ｃ板共八片│分）共同│
│  │          │        │（打玩者不能│台，滿貫大亨│          │犯之；查│
│  │          │        │兌換現金）  │、大舞台各二│          │獲時適有│
│  │          │        │            │台【共七台】│          │客人蔡鎮│
│  │          │        │            │            │          │宇在場打│
│  │          │        │            │            │          │玩      │
├─┼─────┼────┼──────┼──────┼─────┼────┤
│六│92.07.09起│92.07.16│高雄市前鎮區│滿貫大亨、新│上開機台內│乙○○自│
│  │至92.07.16│下午四時│鎮興路2之1號│象王、大舞台│之現金硬幣│任店員  │
│  │（92偵1524│十分許  │「界揚超商」│各一台【共三│一百一十元│        │
│  │1併辦）   │        │（打玩者不能│台】        │及ＩＣ板共│        │
│  │          │        │兌換現金）  │            │三片      │        │
├─┼─────┼────┼──────┼──────┼─────┼────┤
│七│92.07.25起│92.07.27│高雄市苓雅區│大舞台、新象│上開機台內│查獲時店│
│  │至92.07.27│晚間七時│尚勇路9號「 │王、大象國王│之現金硬幣│員為李家│
│  │（92偵1685│五十分  │中日超商」  │、小兵立大功│一千二百元│宏（經不│
│  │7併辦）   │        │（打玩者不能│各一台，滿貫│及ＩＣ板共│起訴處分│
│  │          │        │兌換現金）  │大亨二台【共│六片      │）；查獲│
│  │          │        │            │六台】      │          │時適有李│
│  │          │        │            │            │    │鴻昇、李│
│  │          │        │            │            │          │義農在場│
│  │          │        │            │            │          │打玩    │
├─┼─────┼────┼──────┼──────┼─────┼────┤
│八│92.07.27起│92.07.30│高雄縣鳳山市│金龍鳳、金象│上開機台內│乙○○自│
│  │至92.07.30│晚間九時│鳳甲路505號 │王、賽馬（二│之現金硬幣│任店員；│
│  │（92偵1625│五十一分│「一八九超商│人座，含ＩＣ│二百二十元│查獲時適│
│  │6併辦）   │        │」          │板二片）各一│、代幣三百│有郭政富│
│  │          │        │（打玩者不能│台，滿貫大亨│六十四枚，│在場打玩│
│  │          │        │兌換現金）  │、春秋瑪琍各│及ＩＣ板共│機台    │
│  │          │        │            │二台【共七台│八片      │        │
│  │          │        │            │】          │          │        │
└─┴─────┴────┴──────┴──────┴─────┴────┘
附錄本案法條：
中華民國刑法第二百六十七條 (常業賭博罪)
  以賭博為常業者，處二年以下有期徒刑，得併科一千元以下罰金。
電子遊戲場業管理條例第二十二條：
  違反第十五條規定者，處行為人一年以下有期徒刑、拘役或科或併科新台幣五十萬
  元以上二百五十萬元以下罰金。


司法院資訊處製作；財團法人民間司法改革基金會備份。
